臺灣臺北地方法院刑事判決　　　　　100年度訴字第140號
公　訴　人　臺灣臺北地方法院檢察署檢察官
被　　　告　龐偉　
　　　　　
選任辯護人　范晉魁律師
上列被告因妨害性自主案件，經檢察官提起公訴（99年度偵字第
11460號），本院判決如下：
    主  文
龐偉意圖營利，和誘未滿二十歲之女子脫離家庭，處有期徒刑陸
月，如易科罰金，以新台幣壹仟元折算壹日。又意圖為自己不法
之所有，乘未滿二十歲人之知慮淺薄，使之將本人之物交付，處
有期徒刑參月，如易科罰金，以新台幣壹仟元折算壹日；發票人
為A女之面額新台幣貳拾伍萬元本票共貳紙均沒收。又以脅迫使
人行無義務之事，未遂，處有期徒刑肆月，如易科罰金，以新台
幣壹仟元折算壹日。發票人為A女之面額新台幣貳拾伍萬元本票
共貳紙均沒收。應執行有期徒刑拾月，如易科罰金，以新台幣壹
仟元折算壹日；發票人為A女之面額新台幣貳拾伍萬元本票共貳
紙均沒收。緩刑參年。緩刑期間應付保護管束。
    事  實
一、龐偉以仲介酒店坐檯小姐為業，每仲介一名女子至酒店坐檯
    脫衣陪酒，即按每節（「一節」為10分鐘）向酒店收取新台
    幣（下同）26元作經紀費：
  (一)於民國99年3月28日上午，龐偉經由友人李文婷介紹認識代
    號00000000女子(下稱「A女」) 後，明知A女係未成年人，
    涉世未深，竟即基於意圖營利及使被誘人為猥褻行為，而和
    誘未滿二十歲女子脫離家庭之犯意，藉駕車搭載李信毅、李
    文婷與A女等四人共同遊玩陽明山之機會，反覆遊說A女脫離
    家庭從事酒店坐檯小姐之脫衣陪酒工作，嗣於李文婷、李信
    毅先後下車離開後，將A女單獨載回龐偉位於臺北市○○○
    路○段59巷45號13樓之11住處，並說服A女以電話簡訊向A女
    之母諉稱已前往台中工作，短期間將不再返家云云，而將A
    女置於其實力支配之下，從而脫離家庭。茲因A女之母見A女
    久未返家，而報警協尋，迄A女於同年4月1日主動返家止，
    使A女脫離家庭共4日。
  (二)龐偉為確保A女從事酒店坐檯小姐工作藉以營利，竟意圖為
    自己不法之所有，明知A女為未滿二十歲之人，且涉世未深
    、知慮淺薄，而於99年3月29日上午，以仲介A女至酒店坐檯
    陪酒工作，雙方均需有保障為由，詐得A女之同意，而簽立
    面額各為25萬元之本票兩紙（合計50萬元）後，交付給龐偉
    ，致龐偉取得其所交付之財物而得逞。
  (三)A女於臺北市中山區○○○路409號3樓凱幄酒店坐檯陪酒二
    日後，龐偉即利用其所持之本票二紙，要求A女在酒店脫衣
    陪酒之餘，須兼差與男客從事性交易工作，並以向A女恫稱
    ：「如果跑走，就會拿本票找A女及其家人追索」之脅迫手
    法，使A女行無義務之事。惟因從事性交易顯然違反A女之意
    願，A女乃於同年4月1日上午趁機逃離龐偉住處自動返家而
    未遂。嗣因A女向家人坦承上情並報警，始揭上情。
二、案經告訴人A女訴請臺北市政府警察局北投分局報告臺灣臺
    北地方法院檢察署檢察官偵查起訴。
    理  由
壹、證據能力方面：
  (一)按刑事訴訟法第159條之5規定；「被告以外之人於審判外之
    陳述，雖不符前四條之規定，而經當事人於審判程序同意作
    為證據，法院審酌該言詞陳述或書面陳述作成時之情況，認
    為適當者，亦得為證據。當事人、代理人或辯護人於法院調
    查證據時，知有第159條第1項不得為證據之情形，而未於言
    詞辯論終結前聲明異議者，視為有前項之同意」。第按被告
    以外之人於偵查中向檢察官所為之陳述，除顯有不可信之情
    況者外，得為證據，刑事訴訟法第159條之1亦有明文。被告
    於準備程序時曾爭執證人即告訴人A女及證人李文婷、A1（
    告訴人之母）等人於偵查中經警員、檢察官訊問時所為陳述
    ，且均主張無證據能力。惟其所持理由僅以證人所證不實，
    與客觀結論不符及未經辯護人行詰問程序等為由，並未就證
    人之陳述有何特別不可信之情況具體釋明，經核尚非正當理
    由。蓋證人之所述是否可信，是否與客觀事實相符，須綜合
    全部事證予以研判，本屬法官心證之判斷範圍，並非被告得
    以片面認定。況證人上開在檢察官前作成之訊問筆錄，依其
    陳述顯係本於其個人之自由意思，且各該證人於嗣後之本院
    審理中，均經公訴人、辯護人分別聲請傳喚到庭後具結為證
    ，且經本院行交互詰問程序，由雙方於訴訟中進行攻防，而
    就本案事實與行為反覆辨明甚詳，且核渠等在本院審理中之
    證詞，亦與警詢、偵查中供述各節允屬相符。況被告在言詞
    辯論終結前，又已一改原否認犯行之態度而坦承犯行，且對
    本院於提示各該證據時，亦未表示異議，是本件之公訴證據
    自均應有證據能力，且得為本件之審判基礎。
貳、實體方面：
一、首揭犯罪事實，訊據被告龐偉於審理中均供認不諱，核與告
    訴人A女、證人李文婷、A1、李信毅、林佳惠等人在本院審
    理中之證述情節相符，此外復有告訴人A女所使用之0000000
    000號手機、被告使用之0000000000號手機、李文婷使用之
    0000000000號手機等之電話通聯紀錄3份、手機簡訊採證照
    片1幀（參見偵卷第19頁）等附卷可證，堪證被告於本院審
    理中之自白與事實相符。被告意圖營利，和誘未滿20歲之A
    女子脫離家庭；又意圖為自己不法所有，乘未滿20歲之A女
    知慮淺薄，使之交付具有經濟價值之本票；又持上開本票，
    脅迫A女從事性交易，令其行無義務之事等三項犯行，均事
    證明確，其罪責均洵堪認定。
二、第查，起訴意旨雖就被告於99年3月29日凌晨在被告位於臺
    北市○○○路○段59巷45號13樓之11住處與A女發生性行為，
    認為涉犯刑法第221條第1項之強制性交罪嫌。然訊諸被告固
    不否認與A女間確有性交之事實，惟堅決否認有何強制性交
    犯行，辯稱告訴人A女當時已滿18歲，雙方係合意性交，並
    未強迫，有獲得告訴人A女之同意等語。經查，告訴人A 女
    固供稱當時係在被告強迫下發生性行為，伊有反抗，並未同
    意云云，惟按，被告之供詞縱無可採，仍須有積極具體證據
    ，始足以認定其犯行；而告訴人之指訴難免誇大，其是否可
    信，亦應綜合各方證據，予以整體考查孰者可信。而性行為
    之進行多在密室，非當事人實無從了解當時之真正情況，而
    強制性交罪為重罪，法律上所訂之罪責甚重，故一方面固然
    關係當事人名節，然另一方面亦需有具體之積極證據，始足
    以認定被告之犯罪，務求毋枉毋縱。是法院本於經驗邏輯與
    論理法則，自應綜合供述與非供述證據，為全體之整合考察
    ，始足以為犯罪事實之認定。以本件而言，本院所得之心證
    如下：
  (一)告訴人雖指稱係遭被告強暴始發生性行為云云，然就被告係
    如何施以強暴、脅迫之手段，並未具體指述以實其說，是除
    其單方面之指訴外，尚乏具體積極證據足以證明。而本案發
    生未久，告訴人即對被告提出告訴，且當時亦經陽明醫院驗
    傷（參見偵卷第10頁），然經鑑定卻並無何有關身體傷勢之
    驗傷報告，且據告訴人於警詢、偵查、審理中之陳述，被告
    於行為當下雖有脫除告訴人衣物，然並未對其身體或衣物有
    任何攻擊或毀損之情形，亦未採取何種其他暴力手段，或施
    諸任何恫嚇言語，是本諸行為之外在形式，實難謂被告有何
    應繩以強制性交罪之具體表徵，告訴人之指訴亦有前後矛盾
    之處，悖乎事理。次查，告訴人供稱於被告行為後，曾立即
    打電話給友人李文婷告知此事，並責怪李文婷何以介紹渠與
    被告認識云云，然證人李文婷到庭後具結證稱：告訴人雖曾
    於當日打電話給她，她也曾勸導告訴人離開被告，但告訴人
    在電話中只說明被告要其從事脫衣陪酒工作及與被告間已發
    生性行為之事實，並未指訴曾遭被告強暴，也無任何向渠求
    救之意等語；而依告訴人A所使用之手機通聯紀錄，本案於
    晚間8時許雙方發生性行為後，告訴人A女在被告之臥室先於
    晚間8時39分許打電話給李文婷；嗣於10時39分起迄10時56
    分止與其友人林佳惠間又彼此互通簡訊共16次，而證人林佳
    惠經本院依職權傳喚到庭後又具結證稱，告訴人當日雖與其
    有多次簡訊而互通訊息，然當天是說些什麼伊已完全忘記，
    也不記得告訴人有提到遭被告強暴的情形等語。是上開證人
    李文婷、林佳惠均係與告訴人交往密切之深閨密友，且通話
    時間都是在與被告間甫發生性行為之後，若被告確有強暴且
    違反告訴人意願之強制性交犯行，告訴人何以未於第一時間
    請求協助或指訴被告之犯行？又告訴人事後於第二日即前往
    酒店上班，期間由被告與被告友人李信毅陪同去美容、化妝
    、購置衣服、高跟鞋等物，依證人李信毅在本院審理中之證
    述，亦未發現告訴人有任何曾遭被告脅迫性交或限制其行動
    之情形，不論神色、作息均無任何異常等語。末復參諸告訴
    人A女於本院審理中，亦以證人身分具結表示伊已無意願對
    被告提起告訴，只希望本案早日落幕，縱使被告否認犯罪，
    伊也無意追究等語。從而，本院綜合上情，認為被告所辯並
    未以強暴脅迫手段為性交等語，尚堪採信。公訴人就此部分
    尚未能提出積極證據，使法院產生被告確有上開犯行之合理
    心證，其犯罪尚不能證明。
  (二)又查，公訴人固認被告於99年3月29日凌晨要求A女簽立面額
    各為新臺幣(下同)25萬元之本票兩紙，從而脅迫A女至凱幄
    酒店坐檯陪酒，復將A女門號0000000000行動電話SIM 卡折
    斷，限制A女對外聯絡，嗣於A女於同年4月1日逃離返家後，
    不斷以提示本票威脅回來上班等行為，涉犯刑法第304條強
    制罪嫌等語。經查告訴人於本院審理中具結證稱，當時開立
    本票時，被告並無採取任何強暴、脅迫手段，並表示：「簽
    名字是我自己簽的…他沒有用言語或動作來強迫我簽名。…
    sim卡也是我同意的情形下折斷的。…」等語。是衡酌其情
    節，應與刑法第304條第1項之構成要件顯有不合。惟鑑於告
    訴人A女當時為未成年人，僅在超級市場打工，依其年齡、
    知識與社會經驗，對本票之利害與權利義務關係茫然無知，
    係誤信被告所稱「係為雙方權利保障」一詞，從而交付金額
    達50萬元之本票，顯然本案被告有違反刑法第341條之情形
    ；又被告嗣後再利用本票脅迫告訴人A女須回來上班從事性
    交易工作，雖未能得逞，然渠係以脅迫手段意圖使A女行無
    義務之事，仍屬強制未遂犯行，殆無疑義。
三、核被告所為，係犯刑法第240條第3項之意圖營利、和誘未滿
    20歲之女子為猥褻之行為或性交罪，並有同條第一項和誘脫
    離家庭之情形，應依刑法第240條第3項、第1項論處。所犯
    要求A女交付本票之犯行，係犯刑法第341條之準詐欺罪；利
    用本票脅迫A女從事性交易，係犯同法第304條第2項之強制
    未遂罪。上開所犯強制罪部分，被告已著手於犯罪行為之實
    行而不遂，為未遂犯，爰依刑法第25條第2項規定減輕其刑
    。被告所犯上開三罪，犯意各別，罪名不同，應分論併罰。
    公訴意旨原認被告所犯刑法第221條第1項之強制性交罪部分
    ，因與和誘未滿20歲之女子為性交，從而脫離家庭，其基本
    社會事實同一，爰逕予變更起訴法條，不就強制性交部分另
    為無罪之諭知；所犯強制罪部分，起訴意旨有關被告要求A
    女開具本票之行為，雖未構成犯罪，然因其與公訴意旨所載
    經本院認定有罪之嗣後持本票脅迫A女繼續從事性交易行為
    部分，係以事實上一罪關係起訴，亦即逕予變更起訴法條，
    不就有關該要求開具本票之行為部分，另為無罪之諭知。爰
    審酌被告年青識淺，家境清寒，且係因其父患有重病，始以
    仲介酒店坐檯小姐為業，惟入行未久，對社會之危害尚非甚
    深，而本件之被害人A女亦僅脫離家庭不過4日，即已主動返
    家，對被害人所造成之損害亦屬輕微，且被告於本院審理中
    亦能坦承犯行，具見悔意等一切情狀，分別量處如主文所示
    之刑，並定其應執行之刑，同時諭知易科罰金之折算標準。
    另系爭之二張面額各25萬元之本票，雖未扣案，且被告辯稱
    業已撕毀而無復存在，然尚不能證明已經滅失，而該本票二
    紙，於被告犯準詐欺罪時，係犯罪所得之物；於犯強制未遂
    罪時，係供犯罪所用之物，為免日後有可能仍因該票據之存
    在衍生法律糾紛等爭議，自仍應依刑法第38條第3項、第1項
    第2款、第3款之規定諭知沒收。末查被告前未曾受有期徒刑
    以上刑之宣告，有臺灣高等法院被告前案紀錄表在卷可按，
    其於案件查獲後，業已脫離其原先所從事之非法行業，而有
    固定工作，且已與被害人間達成和解，賠償被害人精神上之
    損失新台幣10萬元（有匯款憑條乙紙附卷可稽），因而取得
    被害人之諒解，並同意對被告給予緩刑之機會，以啟自新，
    本院因認被告經此教訓，當知警惕而無再犯之虞，綜核各情
    認所宣告之刑，以暫不執行為適當，爰併予宣告緩刑3年，
    以啟自新。
據上論結，應依刑事訴訟法第299條第1項前段、第300條，刑法
第240條第3項、第1項、第341條、第304條第2項、第25條第2項
、第51條第5款、第41條第1項前段、第74條第1項、第38條第3項
、第1項第2款、第3款、第93條第1項第1款，刑法施行法第1條之
1，判決如主文。
本案經檢察官柯木聯到庭執行職務。
中    華    民    國   100    年    12    月    28    日
                  刑事第十二庭   審判長法  官  楊台清
                                       法  官  羅立德
                                       法  官  葉藍鸚
上正本證明與原本無異。 
如不服本判決應於收受送達後10日內向本院提出上訴書狀，並應
敘述具體理由；其未敘述上訴理由者，應於上訴期間屆滿後20日
內向本院補提理由書（均須按他造當事人之人數附繕本）「切勿
逕送上級法院」。告訴人或被害人如對於本判決不服者，應具備
理由請求檢察官上訴，其上訴期間之計算係以檢察官收受判決正
本之日期為準。 
                                       書記官  劉俊源
中    華    民    國   100    年    12    月    28    日